en: Compatible water heater type: Electric; Gas; Heat pump; Hybrid; Indirect; Oil-fired; Solar; Tankless; Universal; Other
nb: Kompatibel varmtvannsberedertype: Elektrisk; Gass; Varmepumpe; Hybrid; Indirekte; Oljefyrt; Solar; Tankløs; Universal; Annet
fi: Yhteensopiva vedenlämmittimen tyyppi: Sähkö; Kaasu; Lämpöpumppu; Hybridi; Epäsuora; Öljykäyttöinen; Aurinko; Säiliötön; Yleinen; Muu
ro-RO: Tip de încălzitor de apă compatibil: Electric; Gaz; Pompă de căldură; Hibrid; Indirect; Funcționează cu motorină; Solar; Fără rezervor; Universal; Altele
fr: Type de chauffe-eau compatible: Électrique; Gaz; Pompe à chaleur; Hybride; Indirect; Au fioul; Solaire; Sans réservoir; Universel; Autre
sl-SI: Združljiva vrsta bojlerja: Električna; Plin; Toplotna črpalka; Hibridni; Posredno; Na kurilno olje; Sončna; Brez rezervoarja; Univerzalno; Druga
hr-HR: Kompatibilna vrsta grijača vode: Električna; Plinski; Toplinska pumpa; Hibridni; Neizravno; Na ulje; Solarno; Bez spremnika; Univerzalno; Ostalo
pt-BR: Tipo de aquecedor de água compatível: Elétrica; Gás; Bomba de calor; Híbrido; Indireto; A óleo; Solar; Aquecedor de passagem; Universal; Outro
sk-SK: Kompatibilný typ ohrievača vody: Elektrický; Plynový; Tepelné čerpadlo; Hybridný; Nepriamy; Na olej; Solárny; Bez nádrže; Univerzálny; Iné
sv: Kompatibel varmvattenberedartyp: Elektrisk; Bensin; Värmepump; Hybrid; Indirekt; Oljeeldad; Sol; Utan tank; Universell; Övrigt
ja: 対応温水器のタイプ: 電気; ガス; ヒートポンプ; ハイブリッド; 間接的; オイル式; ソーラー; タンクレス; ユニバーサル; その他
bg-BG: Съвместим тип бойлер: Електрически; Газ; Термопомпа; Хибрид; Косвено; Маслено; Соларен; Безрезервоарно; Универсално; Друго
it: Tipo di scaldabagno compatibile: Elettrico; Gas; Pompa di calore; Ibrido; Indiretto; A gasolio; Solare; Senza serbatoio; Universale; Altro
zh-TW: 相容熱水器類型: 電動式; 瓦斯; 熱泵; 混合; 間接; 燃油; 太陽能; 無水箱; 通用; 其他
th: ประเภทเครื่องทำน้ำอุ่นที่ใช้งานร่วมกันได้: ไฟฟ้า; แก๊ส; ปั๊มความร้อน; ไฮบริด; เครื่องทำน้ำร้อนทางอ้อม; เครื่องทำน้ำร้อนใช้น้ำมัน; แสงอาทิตย์; เครื่องทำน้ำร้อนแบบไม่มีถัง; สากล; อื่นๆ
de: Kompatibler Typ für Warmwasserbereiter: Elektrisch; Gas; Wärmepumpe; Hybrid; Indirekt; Ölbefeuert; Solar; Durchlauferhitzer; Universell; Sonstiges
zh-CN: 适用热水器类型: 电动式; 燃气式; 热泵式; 混合式; 间接式; 燃油式; 太阳能; 即热式; 通用型; 其他
el: Συμβατός τύπος θερμοσίφωνα: Ηλεκτρικός; Αερίου; Αντλία θερμότητας; Υβριδικός; Έμμεσης θέρμανσης; Πετρελαίου; Ηλιακός; Χωρίς δεξαμενή (ταχυθερμαντήρας); Universal; Άλλο
hu: Kompatibilis vízmelegítő típusa: Elektromos; Gáz; Hőszivattyú; Hibrid; Közvetett; Olajtüzelésű; Napenergia; Tartály nélküli; Általános; Egyéb
vi: Loại máy nước nóng tương thích: Điện; Ga; Bơm nhiệt; Kết hợp; Đun nước gián tiếp; Đốt bằng dầu; Năng lượng mặt trời; Không có bình chứa; Phổ dụng; Khác
ru: Совместимый тип водонагревателя: Электрический; Газовый; С тепловым насосом; Гибридный; Косвенный; Работающий на нефти; Солнечный; Без контейнера; Универсальный продукт; Другой
nl: Compatibel type waterkoker: Elektrisch; Gas; Warmtepomp; Hybride; Indirect; Oliegestookt; Zonneboiler; Doorstroomboiler; Universeel; Overig
da: Kompatibel vandvarmertype: Elektrisk; Gas; Varmepumpe; Hybrid; Indirekte; Oliefyret; Solceller; Uden tank; Universal; Andet
cs: Typ kompatibilního ohřívače vody: Elektrické; Plynové; Tepelné čerpadlo; Hybridní; Nepřímotopný; Naftový; Solární; Průtokový; Univerzální; Jiné
pt-PT: Tipo de esquentador compatível: Elétrico; Gás; Bomba de calor; Híbrido; Indireto; A óleo; Solar; Sem depósito; Universal; Outro
lt-LT: Suderinamas vandens šildytuvo tipas: Elektrinis; Dujinis; Šilumos siurblys; Hibridinis; Netiesioginis; Kūrenamas alyva; Saulės; Be talpos; Universalus; Kita
tr: Uyumlu su ısıtıcı tipi: Elektrik; Gaz; Isı pompası; Hibrit; Dolaylı; Yağ yakıtlı; Güneş enerjisi; Tanksız; Evrensel; Diğer
pl: Zgodny typ podgrzewacza wody: Elektryczny; Gaz; Z pompą ciepła; Hybrydowe; Pośredni; Olejowy; Solarny; Bezzbiornikowy; Uniwersalne; Pozostałe
ko: 호환 온수기 유형: 전자식; 가스; 히트 펌프; 하이브리드; 간접; 오일 연소형; 태양광; 탱크리스; 범용; 기타
es: Tipo de calentador de agua compatible: Eléctrico; Gas; Bomba de calor; Híbrido; Indirecto; Calentado con gasolina; Solar; Sin tanque; Universal; Otros